臺灣高等法院刑事判決
110年度上訴字第2132號
上  訴  人  
即  被  告  陳柏傑



選任辯護人  李柏杉律師
上  訴  人  
即  被  告  陳憬妍





選任辯護人  謝殷倩律師（法律扶助）
上  訴  人  
即  被  告  洪子翔



指定辯護人  本院公設辯護人郭書益
上列上訴人即被告等因違反毒品危害防制條例案件，不服臺灣新
北地方法院110年度訴字第128、370號，中華民國110年5月12日
第一審判決（起訴案號：臺灣新北地方檢察署109年度偵字第372
12、45274號、110年度偵字第4181號；移送併辦案號：臺灣新北
地方檢察署110年度偵字第10540、10541號；追加起訴案號：臺
灣新北地方檢察署110年度偵字第6088號），提起上訴，暨臺灣
新北地方檢察署移送併辦（案號：臺灣新北地方檢察署110年度
偵字第15831、21230號），本院裁定如下：
    主    文
原判決關於丙○○犯其附表一編號4、5所示販賣第二級毒品罪，暨
定應執行刑部分、丙○○、乙○○、甲○○犯其附表一編號1、3所示販
賣第二級毒品罪之沒收部分，均撤銷。
丙○○犯如附表一編號4、5主文欄所示之罪，各處如附表一編號4
、5主文欄所示之刑及沒收。
丙○○、乙○○、甲○○犯如附表一編號1、3所示販賣第二級毒品罪之
沒收，各如附表一編號1、3所示。
其他上訴駁回。
    犯罪事實
一、丙○○、乙○○及甲○○均明知甲基安非他命係屬毒品危害防制條
    例第2條第2項第2款所規定之第二級毒品，依法均不得販賣
    及持有，竟分別為下列犯行：
  ㈠丙○○與乙○○共同基於販賣第二級毒品甲基安非他命以牟利之
    犯意聯絡，以丙○○所持用如附表二編號3、4所示行動電話2
    具及乙○○所持用如附表二編號9、10所示行動電話2具作為聯
    絡工具，自民國109年10月1日晚上10時17分許起，先由陳科
    屹持用門號0000000000號之行動電話，接續透過網路社交通
    訊軟體LINE（下稱LINE）訊息及行動電話通話等方式，與丙○○聯繫購買第二級毒品甲基安非他命35公克事宜，復於109
    年10月2日晚上10時21分許，在新北市○○區○○路000號對面某
    處，由乙○○以新臺幣（下同）3萬2,000元之代價，販賣第二
    級毒品甲基安非他命35公克予陳科屹。嗣經新北市政府警察
    局永和分局（下稱永和分局）員警持原審法院法官核發之通
    訊監察書對丙○○持用之行動電話門號0000000000號實施通訊
    監察，並於109年10月11日晚上7時8分許，持原審法院法官
    核發之搜索票，前往丙○○所使用、斯時停放在新北市○○區○○
    路000○0號前之車牌號碼000-0000號自小客車執行搜索，當
    場扣得丙○○所持用如附表二1至4所示之物；復於同日晚上9
    時55分許，持原審法院法官核發之搜索票，前往丙○○斯時位
    在桃園市○○區○○○路0段000巷000號11樓居所執行搜索，當場
    扣得丙○○所有如附表二編號5、6所示之物；又於同日晚上8
    時30分許，經丙○○友人王荺騰之同意後，前往王荺騰斯時位
    在新北市○○區○○路000號2樓13室住處執行搜索，並當場扣得
    丙○○所有如附表二編號7所示之物。
  ㈡甲○○基於販賣第二級毒品甲基安非他命以牟利之犯意，自109
    年10月29日晚上10時31分許起，先由劉庭羽透過網路社交通
    訊軟體Telegram Messenger（下稱Telegram）訊息及網路社
    交通訊軟體「WECHAT」（下稱微信）訊息等方式，與甲○○聯
    繫購買第二級毒品甲基安非他命0.5公克事宜，復於109年10
    月30日上午8時40分許後某時許，在新北市新店區大坪林捷
    運站附近某處，以1,000元之代價，將不知情之乙○○所有之
    第二級毒品甲基安非他命0.5公克販賣予劉庭羽。
　㈢乙○○與甲○○共同基於販賣第二級毒品甲基安非他命以牟利之
    犯意聯絡，以乙○○所持用如附表二編號9、10所示行動電話2
    具及甲○○所持用如附表二編號15所示行動電話1具作為聯絡
    工具，自109年12月8日上午6時43分許前某時許起，由甲○○
    透過LINE訊息之方式，與劉庭羽聯繫販賣第二級毒品甲基安
    非他命0.5公克事宜，復於109年12月8日上午10時許，在新
    北市○○區○○路00巷0號，以1,000元之代價，將乙○○所有之第
    二級毒品甲基安非他命0.5公克販賣予劉庭羽。嗣經永和分
    局員警於109年12月10日上午9時5分許，持原審法院法官核
    發之搜索票，前往乙○○斯時位在新北市○○區○○路00巷0號4樓
    居所執行搜索，並當場扣得乙○○及甲○○所有如附表二編號8
    至16所示之物。
  ㈣丙○○基於販賣第二級毒品甲基安非他命以牟利之犯意，於109
    年1月23日江敏綺自日本回國後時起至同年2月18日江敏綺為
    警查獲時止期間某時許，在丙○○斯時位在新北市○○區○○路00
    0號7樓租屋處內，以3,000元之代價，將第二級毒品甲基安
    非他命1公克販賣予江敏綺。
  ㈤丙○○基於販賣第二級毒品甲基安非他命以牟利之犯意，以其
    所持用如附表二編號17所示行動電話1具作為聯絡工具，自1
    10年1月29日下午4時53分許起，透過微信之通話及訊息等方
    式，與薛羽瑩聯繫以2萬1,000元之代價（雙方嗣後改約定以
    2萬元之價格交易），販賣第二級毒品甲基安非他命17.5公
    克予薛羽瑩事宜，復於110年1月29日晚上6、7時許，在薛羽
    瑩友人位在桃園縣楊梅火車站附近住處，欲以2萬元之代價
    ，將所攜帶之第二級毒品甲基安非他命17.5公克販賣予薛羽
    瑩，惟因薛羽瑩僅攜帶現金1萬8,000元，不足雙方最後約定
    之甲基安非他命價金2萬元，丙○○乃未交付上開第二級毒品
    甲基安非他命17.5公克而未遂。嗣經永和分局員警於110年2
    月2日下午1時30分許，持臺灣新北地方檢察署（下稱新北地
    檢署）檢察官之拘票，前往桃園市○○區○○○路0段00號前執行
    拘提丙○○，並當場扣得丙○○所有如附表二編號17所示之等物
    ，始循線查獲上情。
二、案經永和分局報告新北地檢署檢察官偵查起訴、追加起訴及
    移送併辦審理。
    理    由
壹、證據能力部分：　　
一、按被告以外之人於審判外之陳述，雖不符刑事訴訟法第159
    條之1至第159條之4之規定，然經當事人於審判程序同意作
    為證據，法院審酌該言詞陳述或書面陳述作成時之情況，認
    為適當者，亦得為證據；當事人、代理人或辯護人於法院調
    查證據時，知有刑事訴訟法第159條第1項不得為證據之情形
    ，而未於言詞辯論終結前聲明異議者，視為有前項之同意，
    刑事訴訟法第159條之5定有明文。查，本判決下列認定事實
    所引用之被告以外之人於審判外所為之供述證據資料（包含
    人證與文書等證據），並無證據證明係公務員違背法定程序
    所取得；而檢察官、上訴人即被告丙○○、乙○○、甲○○（以下
    分別簡稱被告丙○○、被告乙○○、被告甲○○，合稱被告3人）
    及其等辯護人對本院審理時提示之卷證，均同意或不爭執其
    等證據能力（見本院卷一第265至267、348至349、359至361
    頁），且迄至言詞辯論終結前亦未再聲明異議，本案證據資
    料作成時之情況，核無違法取證或其他瑕疵，證明力亦無明
    顯過低之情形，認為以之作為證據為適當，依刑事訴訟法第
    159條之5規定，自均得作為證據。
二、至於非供述證據部分，檢察官、被告3人及其等辯護人於本
    院審理時均同意或不爭執其等證據能力（見本院卷一第268
    至276、350至359頁），復均查無違反法定程序取得或其他
    不得作為證據之情形，且經本院於審理期日提示予檢察官、
    被告3人及其等辯護人而為合法調查，應認均有證據能力。
貳、實體部分：
一、認定犯罪事實所憑之證據及理由：     
  ㈠上開犯罪事實，業據被告3人於偵查、原審及本院審理中均坦
    承不諱（見偵37212卷第149至154、170至171頁；偵45274卷
    第147至149、166至167、205頁；偵4181卷第97至98頁；偵6
    088卷第116、118至120、130頁；原審128卷一第50、180、2
    11、312至318、335頁；原審370卷第32、82至83、138至139
    頁；本院卷一第259至264、362至368頁），核與證人陳科屹
    於警詢、偵查及原審審理中證述、證人劉庭羽、江敏綺及薛
    羽瑩於警詢及偵查中證述情節相符（見偵37212卷第197至19
    9頁；偵45274卷第47至49、191至192頁；偵4181卷第91至92
    頁；偵6088卷第65至66、244、147至150、165、251至252頁
    ；原審128卷一第298至311頁），並有原審法院109年聲搜字
    第127號搜索票、109年聲搜字第1780號搜索票、109年聲搜
    字第2072號搜索票、110年聲搜字第48號搜索票、永和分局
    搜索扣押筆錄、扣押物品目錄表、扣押物品收據、自願受搜
    索同意書、贓物認領保管單、扣案物照片、新北地檢署扣押
    物品清單、本院贓證物品保管單、原審法院109年聲監續字
    第851號通訊監察書及電話附表、通訊監察譯文、永和分局
    查獲乙○○涉毒品案檢測報告、內政部警政署刑事警察局110
    年2月4日刑鑑字第1098035392號鑑定書、監視錄影設備檔案
    翻拍照片、新北地檢署檢察官拘票、被告丙○○與薛羽瑩間微
    信聯繫紀錄、被告甲○○與劉庭羽間微信聯繫紀錄、Telegram
    聯繫紀錄及LINE聯繫紀錄等件在卷可稽（見偵37212卷第75
    至77、79至至90、93至95、97至101、107至111、115、117
    至121、123至129頁；偵45274卷第61、63至71、77至78、91
    、119至120、123、197至199、201至202頁；偵4181卷第43
    、45至49頁；偵6088卷第5至6、19至25、27、71至87頁；偵
    10540卷第87至91、189、191、193至197頁；原審128卷一第
    165至166頁；本院卷一第9至19、125頁），並有如附表二編
    號8至13、15所示之物扣案可資佐證，堪認被告3人前揭任意
    性自白核均與事實相符，應均堪採信。
　㈡按販賣毒品屬嚴重違法行為，苟遭逮獲，後果嚴重，毒販出
    售毒品時無不小心翼翼，不敢公然為之，且甲基安非他命並
    無公定價格，並可任意分裝或增減其份量，是其各次買賣之
    價格，當亦各有差異，或隨供需雙方之資力、關係之深淺、
    需求之數量、貨源之充裕與否、販賣者對於資金之需求程度
    ，以及政府查緝之態度，進而為各種不同之風險評估，而為
    機動性之調整，是其價格標準，自非一成不變，且販賣者從
    各種「價差」或「量差」或「純度」謀取利潤方式，亦有差
    異，然其所圖利益之非法販賣行為目的，則屬相同，並無二
    致。因之販賣利得，除經被告坦承，或因帳冊記載致價量至
    臻明確外，確實難以究其原委。然按一般民眾之普遍認知，
    毒品價格非低、取得不易，且毒品交易向為政府查禁森嚴且
    重罰不寬貸，衡諸常情，倘非有利可圖，殊無必要甘冒持有
    毒品遭查獲、重罰之極大風險，無端親送至交易處所，或於
    自身住處附近交易毒品，抑或購入大量毒品貯藏之理，而平
    添為警查獲之可能。從而，除確有反證足資認定係基於某種
    非圖利本意之關係外，通常尚難因無法查悉其買進、賣出之
    差價，而諉無營利之意思，或阻卻販賣犯行之追訴，致知過
    坦承者難辭重典，飾詞否認者反得逞僥倖，而失情理之平。
    查被告3人均為智識正常之人，對於毒品交易向為檢警機關
    嚴予取締之犯罪當知悉甚稔，苟無利可圖，應無甘冒被查緝
    法辦重刑之極大風險為之，且被告丙○○於偵查中供稱：陳科
    屹向乙○○以3萬2,000元購得甲基安非他命，伊從中賺取2,00
    0元；伊賣給江敏綺甲基安非他命1公克3,000元，來源是以1
    公克2,500元向乙○○買的等語甚明（見偵6088卷第116頁）；
    被告乙○○於原審審理中亦以證人身分到庭結證稱：丙○○跟伊
    說他有朋友陳科屹要毒品，伊就拿（甲基安非他命35公克）
    給陳科屹，當天伊實際收到的金額是3萬2,000元，扣除成本
    2萬8,000元，伊跟丙○○平分後，1人獲利2,000元等語明確（
    見原審128卷一第312、316至317頁），參酌被告甲○○係以1,
    000元之代價販賣0.5公克甲基安非他命予劉庭羽，業經本院
    認定如前，足見被告3人販賣系爭甲基安非他命予買家，顯
    均有意從中獲取利潤，是被告3人主觀上均具有販賣甲基安
    非他命以營利之意圖，應堪認定。
　㈢綜上，本件被告3人犯行均事證明確，均洵堪認定，應均予依
    法論科。
二、論罪：　
　㈠按行為後法律有變更者，適用行為時之法律，但行為後之法
    律有利於行為人者，適用最有利於行為人之法律，現行刑法
    第2條第1項定有明文。查被告丙○○為如附表一編號4所示行
    為後，毒品危害防制條例第4條第2項、第17條第2項之規定
    業經總統於109年1月15日修正公布，並自同年7月15日生效
    ，其中⒈修正後毒品危害防制條例第4條第2項規定「製造、
    運輸、販賣第二級毒品者，處無期徒刑或10年以上有期徒刑
    ，得併科新臺幣1,500萬元以下罰金」，而修正前毒品危害
    防制條例第4條第2項規定「製造、運輸、販賣第二級毒品者
    ，處無期徒刑或7年以上有期徒刑，得併科新臺幣1,000萬元
    以下罰金」，修正後新法將刑度及罰金分別提高為「無期徒
    刑或10年以上有期徒刑」、「1,500萬元以下」，修正後之
    新法並非較有利於被告丙○○；⒉修正後毒品危害防制條例第1
    7條第2項規定「犯第4條至第8條之罪於偵查及歷次審判中均
    自白者，減輕其刑」，而修正前毒品危害防制條例第17條第
    2項規定「犯第4條至第8條之罪於偵查及審判中均自白者，
    減輕其刑」，修正後新法規定犯毒品危害防制條例第4條至
    第8條之罪之被告，須於偵查及「歷次」審判中均自白，方
    得依該條規定減輕其刑，相較於修正前舊法除偵查中自白外
    ，僅須於審判中曾經自白即可減刑之規定而言，自以修正前
    毒品危害防制條例第17條第2項之規定對被告丙○○較為有利
    。經綜合上述比較，以修正前毒品危害防制條例有利於被告
    丙○○，則就被告丙○○所犯如附表一編號4所示販賣第二級毒
    品犯行，自應依刑法第2條第1項前段之規定，適用行為時之
    修正前毒品危害防制條例之規定論處。
  ㈡按甲基安非他命係毒品危害防制條例第2條第2項第2款所規定
    之第二級毒品，依法不得販賣及持有。又刑法上關於販賣罪
    ，祇要被告本身原有販賣之故意，且已著手於販賣行為之實
    行，即應分別情形論以販賣既遂或未遂。本案被告丙○○於如
    附表一編號5所示時間，與薛羽瑩議定以2萬元之代價交易第
    二級毒品甲基安非他命17.5公克後，遂依約前往約定地點與
    薛羽瑩見面，並欲交付第二級毒品甲基安非他命17.5公克，
    惟因薛羽瑩未帶足雙方最後約定之甲基安非他命價金2萬元
    ，被告丙○○方未交付上開第二級毒品甲基安非他命17.5公克
    ，足認被告丙○○主觀上原即有販賣第二級毒品甲基安非他命
    之故意，且客觀上已著手於犯罪行為之實行，僅因薛羽瑩未
    帶足雙方約定之價金，始不能完成販賣行為，而未遂。核被
    告乙○○就如附表一編號1、3所為、被告丙○○就如附表一編號
    1所為、被告甲○○就如附表一編號1、3所為，均係犯毒品危
    害防制條例第4條第2項之販賣第二級毒品罪；被告丙○○就如
    附表一編號4所為，係犯修正前毒品危害防制條例第4條第2
    項之販賣第二級毒品罪；被告丙○○就如附表一編號5所為，
    係犯毒品危害防制條例第4條第6項、第2項之販賣第二級毒
    品未遂罪。
  ㈢被告3人各次販賣第二級毒品甲基安非他命前持有甲基安非他
    命之低度行為，分別為其各次販賣之高度行為所吸收，均不
    另論罪。
  ㈣被告乙○○、丙○○間就如附表一編號1所示販賣第二級毒品犯行
    ；被告乙○○、甲○○就如附表一編號3所示販賣第二級毒品犯
    行，均有犯意聯絡及行為分擔，應皆論以共同正犯。
  ㈤又被告乙○○、甲○○所各犯上開2次販賣第二級毒品犯行；被告
    丙○○所犯上開3次販賣第二級毒品犯行，犯意各別，行為互
    殊，應予分論併罰。
  ㈥新北地檢署檢察官移送併辦（新北地檢署110年度偵字第1054
    0、10541、15831、21230號）之犯罪事實，核分別與原起訴
    且經本院論罪科刑之被告3人販賣第二級毒品部分，具有事
    實上一罪關係，自為起訴效力所及，本院自應併為審究。
三、刑之加重、減輕事由：　　
  ㈠依108年2月22日公布之司法院釋字第775號解釋文：「刑法第
    47條第1項規定：『受徒刑之執行完畢，或一部之執行而赦免
    後，5年以內故意再犯有期徒刑以上之罪者，為累犯，加重
    本刑至二分之一。』有關累犯加重本刑部分，不生違反憲法
    一行為不二罰原則之問題。惟其不分情節，基於累犯者有其
    特別惡性及對刑罰反應力薄弱等立法理由，一律加重最低本
    刑，於不符合刑法第59條所定要件之情形下，致生行為人所
    受之刑罰超過其所應負擔罪責之個案，其人身自由因此遭受
    過苛之侵害部分，對人民受憲法第8條保障之人身自由所為
    限制，不符憲法罪刑相當原則，牴觸憲法第23條比例原則。
    於此範圍內，有關機關應自本解釋公布之日起2年內，依本
    解釋意旨修正之。於修正前，為避免發生上述罪刑不相當之
    情形，法院就該個案應依本解釋意旨，裁量是否加重最低本
    刑。」是在該解釋文公布後，本院即應依此就個案裁量是否
    有依刑法第47條第1項規定加重最低本刑之必要。查本案被
    告乙○○前於101、102年間因犯圖利聚眾賭博罪，經臺灣臺北
    地方法院以102年度訴字第625號判決判處有期徒刑3 月確定
    ，於107年7月20日易科罰金執行完畢；被告丙○○前於107年
    間因犯施用第二級毒品罪，經臺灣彰化地方法院以107年度
    簡字第2222號判決判處有期徒刑2月確定，於108年5月23日
    易科罰金執行完畢等情，有本院被告前案紀錄表2份在卷可
    按，其等於受有期徒刑執行完畢5年內故意再犯本案最重本
    刑為有期徒刑以上之罪，符合刑法第47條第1項累犯之規定
    ，本院審酌被告乙○○上述圖利聚眾賭博罪，甫於107年7月20
    日易科罰金執行完畢；被告丙○○所犯上述施用第二級毒品罪
    ，甫於108年5月23日易科罰金執行完畢，理應均生警惕作用
    ，期待等其返回社會後能因此自我控管，惟被告乙○○、丙○○
    竟均未生警惕，復故意分別再犯上述圖利聚眾賭博、施用第
    二級毒品等犯行，足見前罪之徒刑執行成效不彰，被告乙○○
    、丙○○對刑罰之反應力顯然薄弱，暨權衡各罪之法律目的、
    罪刑相當原則及相關刑事政策，並依司法院釋字第775號解
    釋意旨為整體評價裁量後，尚不生被告乙○○、丙○○以累犯所
    處之刑罰超過其等所應負擔罪責，人身自由因此遭受過苛侵
    害之情形，爰就被告乙○○、丙○○所犯，均依上開規定除法定
    本刑為無期徒刑部分，依刑法第65條第1項規定不得加重外
    ，各依累犯規定加重其最低本刑。則被告乙○○、丙○○之辯護
    人分別以被告乙○○、丙○○前所犯者分別係賭博、施用第二級
    毒品罪，並非販賣第二級毒品罪，與本案罪刑不同等為由，
    主張本案被告乙○○、丙○○均不應依刑法第47條第1項規定加
    重其刑云云，尚難憑採。
  ㈡被告丙○○就如附表一編號5所示販賣第二級毒品犯行，雖已著
    手於上開販賣第二級毒品行為之實施，然因薛羽瑩未攜帶足
    額價金而未得逞，為未遂犯，衡酌其犯罪情節，依刑法第25
    條第2項之規定，按既遂之刑度減輕其刑，並依法先加（法
    定本刑為無期徒刑部分不予加重）後減之。
  ㈢按犯毒品危害防制條例第4條至第8條之罪，於偵查及審判中
    均自白者，減輕其刑，修正前毒品危害防制條例第17條第2
    項定有明文。次按犯毒品危害防制條例第4條至第8條之罪於
    偵查及歷次審判中均自白者，減輕其刑，現行毒品危害防制
    條例第17條第2項亦定有明文。又所謂自白乃對自己之犯罪
    事實全部或主要部分為肯定供述之意。查被告3人於偵查、
    原審及本院審理時均自白上開販賣第二級毒品犯行，爰分別
    依修正前毒品危害防制條例第17條第2項及現行毒品危害防
    制條例第17條第2項之規定，就被告3人前開所犯販賣第二級
    毒品罪均減輕其刑，被告乙○○部分及被告丙○○所犯如附表一
    編號1、4部分並均依法先加後減之；被告丙○○所犯如附表一
    編號5部分，有上開數種減輕其刑事由，應依刑法第70條、
    第71條第2項規定遞減之。
  ㈣次按犯毒品危害防制條例第4條至第8條、第10條或第11條之
    罪，供出毒品來源，因而查獲其他正犯或共犯者，減輕或免
    除其刑，毒品危害防制條例第17條第1項定有明文。復按毒
    品危害防制條例第17條第1項關於供出毒品來源，減免其刑
    寬典規定，其中所稱「供出毒品來源」，依其文義及立法目
    的解釋，係指供出與其所犯有關的「本案毒品來源」而言，
    若被告所供出的資訊與自己所犯的本案無關，僅能認為提供
    他案線報，縱然警方因而查獲他案的正犯或共犯，祇能就其
    和警方合作的犯罪後態度，於本案量刑時加以斟酌，尚不能
    逕依上揭規定予以減輕或免除其刑。具體而言，所謂「供出
    毒品來源，因而查獲」，須被告詳實地供出自己的毒品來源
    具體事證，因而使有偵查（或調查）犯罪職權的公務員知悉
    ，而對該上游人員發動偵查（或調查），並因而破獲其犯罪
    者而言，反之，則無此減刑寬典的適用（最高法院108年度
    台上字第1828號判決意旨參照）。查：
    ⒈被告甲○○於警詢時主動告知員警其如附表一編號2、3所示
      販賣第二級毒品犯行之來源均為被告乙○○，且被告乙○○與
      其共同販賣如附表一編號3所示第二級毒品予劉庭羽等語
      ，經永和分局員警對被告乙○○發動偵查，被告乙○○於警詢
      及偵查中均坦承其確為被告甲○○如附表一編號2、3所示販
      賣第二級毒品犯行之毒品來源，並指示被告甲○○交付如附
      表一編號3所示第二級毒品予劉庭羽等語，經新北地檢署
      檢察官偵查後，認被告乙○○亦共同涉犯本案販賣如附表一
      編號3所示第二級毒品甲基安非他命予劉庭羽罪嫌重大，
      以109年度偵字第37212、45274號、110年度偵字第4181號
      起訴，並以110年度偵字第10540、10541、15831號移送併
      辦審理等情，有被告乙○○、甲○○之調查筆錄、被告乙○○之
      訊問筆錄及新北地檢署檢察官起訴書及移送併辦意旨書等
      件附卷可查（見偵45274卷第178、186至188、203至205頁
      ；偵6088卷第207至211頁；本院卷第253至254頁），並經
      本院認定如上述理由，應可採信。足證本案被告甲○○供出
      毒品來源，因而查獲其他共犯，是被告甲○○所犯上開販賣
      第二級毒品犯行，均符合毒品危害防制條例第17條第1項
      之規定，應各予減輕其刑至三分之二。被告甲○○有上開數
      種減輕其刑事由，應均依刑法第70條、第71條第2項規定
      遞減之。
    ⒉被告丙○○雖於110年2月3日警詢及偵查中曾主動供出被告乙○○係其販賣第二級毒品甲基安非他命予陳科屹之共犯，且
      亦係其賣給江敏綺第二級毒品甲基安非他命之來源等情，
      有被告丙○○之調查筆錄及訊問筆錄各1份附卷可查（見偵6
      088卷第12至13、116至118頁），惟被告丙○○於109年10月
      12日遭永和分局員警查獲毒品案時，並未明確指證上手身
      分，被告乙○○之身分係永和分局員警調閱路口監視器後因
      而得知身分，且被告乙○○於109年12月11日警詢及偵查中
      即已先坦承與被告丙○○共同販賣如附表一編號1所示第二
      級毒品甲基安非他命予陳科屹等事實，被告丙○○係於110
      年2月3日警詢時始坦承與被告乙○○共同販賣第二級毒品甲
      基安非他命，是永和分局員警並非因被告丙○○之供述而查
      獲被告乙○○等情，有永和分局110年3月29日新北警永刑字
      第1104173852號函及被告丙○○、乙○○之調查筆錄等件在卷
      足憑（見偵37212卷第18至19、151至152、170至171、180
      至181頁；偵45724卷第14至15、147至149頁；偵6088卷第
      12至13、116至118頁；原審128卷一第269至270頁），則
      被告丙○○就如附表一編號1所示販賣第二級毒品犯行並無
      供出毒品來源，因而查獲之情事；又依卷內事證，被告丙○○並未曾供承被告乙○○係其欲販賣第二級毒品甲基安非他
      命予薛羽瑩之共犯或毒品來源，而被告乙○○亦未曾供承其
      係被告丙○○販賣第二級毒品予江敏綺、薛羽瑩之共犯或毒
      品來源等情，實難認本案被告丙○○所犯如附表一編號4、5
      所示販賣第二級毒品甲基安非他命予江敏綺、薛羽瑩犯行
      之毒品來源係被告乙○○，則被告丙○○就其如附表一編號4
      、5所示販賣第二級毒品犯行並無供出毒品來源，因而查
      獲共犯或正犯之情事，自均無從依毒品危害防制條例第17
      條第1項減輕或免除其刑。是被告丙○○之辯護人以被告丙○○已供出毒品之來源為被告乙○○為由，主張本案被告丙○○
      之犯行應均依毒品危害防制條例第17條第1項及刑法第66
      條規定減輕其刑至三分之二云云，不足採信。
  ㈤復按犯罪之情狀顯可憫恕，認科以最低度刑仍嫌過重者，得
    酌量減輕其刑，刑法第59條定有明文。此雖為法院依法得行
    使裁量之事項，然非漫無限制，須犯罪有其特殊之原因、環
    境與情狀，參以刑法第57條所列10款事項等一切情狀後，在
    客觀上足以引起一般之同情，認為即予宣告法定最低度刑，
    猶嫌過重者，始有其適用。所謂法定最低度刑，固包括法定
    最低本刑，惟遇有其他法定減輕事由者，則指適用該法定減
    輕事由減輕後之最低度刑而言。倘被告別有法定減輕事由者
    ，應先適用法定減輕事由減輕其刑後，猶認其犯罪之情狀顯
    可憫恕，即使科以該減輕後之最低度刑仍嫌過重者，始得適
    用刑法第59條規定酌量減輕其刑（最高法院100年度台上字
    第744號判決意旨參照）。查甲基安非他命屬於第二級毒品
    ，一旦成癮即難以根除，並易對其個人、家庭甚至社會秩序
    造成負面影響，而應嚴予禁絕，被告3人行為時均已成年，
    依其等智識程度及社會經驗，要難諉為不知，其等縱非以此
    為業之藥頭，或中、大盤毒梟，然竟恣意販賣甲基安非他命
    予他人，仍屬不該，且難認有何足以引起一般同情之特殊原
    因、環境與情狀，尚無如宣告法定最低度刑（被告乙○○上開
    販賣第二級毒品及被告丙○○就如附表一編號1所示販賣第二
    級毒品部分，經依毒品危害防制條例第17條第2項規定減輕
    後均為有期徒刑5年；被告丙○○就如附表一編號4所示販賣第
    二級毒品部分，經依修正前毒品危害防制條例第17條第2項
    規定減輕後為有期徒刑3年6月；被告丙○○就如附表一編號5
    所示販賣第二級毒品未遂部分，經依刑法第25條第2項及毒
    品危害防制條例第17條第2項規定減輕後為有期徒刑2年6月
    ；被告甲○○上開販賣第二級毒品部分，經依毒品危害防制條
    例第17條第1項、第2項規定減輕後均為有期徒刑1年8月），
    猶嫌過重，而情堪憫恕之情形，自均無刑法第59條之適用餘
    地。是被告乙○○、甲○○及其等辯護人以被告乙○○、甲○○犯後
    均坦承犯行、態度良好等為由，主張被告乙○○、甲○○應均依
    刑法第59條規定，減輕其刑云云；被告丙○○及其辯護人以被
    告丙○○犯後坦承犯行，係因偵查起訴與犯罪時間相隔近1年
    ，難以溯源查知毒品來源，並非被告丙○○不願意供出上游，
    惟被告丙○○曾向執掌毒品查緝工作之海洋委員會海巡署偵防
    分署花蓮查緝隊（下稱海巡偵防分署花蓮查緝隊）檢舉其他
    毒販情資，協助毒品查緝工作，並因而破獲毒犯窩藏地點，
    於109年11月26日在桃園市查獲犯罪嫌疑人，並破獲第三級
    毒品愷他命282.1公克，則被告丙○○於109年11月間另案提供
    線索供緝毒人員追查毒品之行為，應較一般販毒者純為毒品
    危害防制條例第17條第1項規定減刑機會始提供販毒者情資
    情形，於國家毒品防制工作更具積極之成果，有減少毒品擴
    散之實質效益，顯有刑法第59條規定之酌減事由等為由，主
    張被告丙○○應依刑法第59條規定，減輕其刑云云，均不足採
    信。
四、上訴駁回之理由〔即被告3人所犯如附表一編號1、3所示販賣
    第二級毒品罪之罪刑部分及被告甲○○所犯如附表一編號2所
    示販賣第二級毒品罪（含沒收）部分〕：
  ㈠原審以被告3人犯如附表一編號1至3所示販賣第二級毒品犯行
    均事證明確，適用毒品危害防制條例第4條第2項、第17條第
    1項、第2項（原判決據上論斷欄漏載毒品危害防制條例部分
    條文，應予補充）、刑法第11條前段、第28條、第47條第1
    項等規定，並以行為人之責任為基礎，審酌被告乙○○、丙○○
    均係累犯，另被告甲○○前因施用毒品案件經臺灣臺北地方法
    院裁定送觀察勒戒，於107年7月9日執行完畢釋放出所，復
    於109年12月6日、110年1月7日因施用毒品案件，由新北地
    檢署以110年度毒偵字第2934、2935號偵辦中，被告3人明知
    甲基安非他命戕害人體身心健康甚鉅，且均經觀察、勒戒之
    矯治程序，復均未能戒絕毒品，猶為本案販賣甲基安非他命
    犯行，可徵其等悔意不深；兼衡被告3人共同或各自販賣毒
    品之種類、人數、次數及販毒所得(原判決誤載其等施用毒
    品所生危害，實以自戕身心健康為主，對於他人生命、身體
    、財產等法益，尚無明顯而重大之實害等語，應予刪除）。
    再審酌被告甲○○為警查獲後，立即供出其施用及販賣毒品來
    源為乙○○；另考量被告3人於偵查及原審審理中坦承販賣毒
    品犯行（原判決誤載為施用毒品犯行，應予更正）；暨被告
    乙○○於原審審理中供稱其國中畢業，入監所前從事廚師，月
    收入約2萬6,000元至3萬2,000元，需扶養1名8歲的小孩及父
    母親；被告丙○○自承其高中畢業，入監所前從事美髮、網拍
    在家照顧小孩，月收入約3萬多元，有1名剛出生的小孩需要
    照顧扶養；被告甲○○陳稱其高職肄業，現在從事網拍理貨人
    員，月收入約2至3萬元，需要扶養父親之家庭生活狀況等一
    切情狀，就被告乙○○如附表一編號1、3所犯，分別量處有期
    徒刑5年4月、5年2月，並定其應執行刑為有期徒刑6年10月
    ；就被告丙○○如附表一編號1所犯量處有期徒刑5年6月；就
    被告甲○○如附表一編號2、3所犯，分別量處有期徒刑1年9月
    、1年10月，並定其應執行刑為有期徒刑2年6月；另就沒收
    部分說明：被告甲○○因犯如附一編號2所示販賣第二級毒品
    犯行所取得之價金1,000元，雖未扣案，惟如宣告沒收，亦
    無過苛之情形，爰依刑法第38條之1第1項前段、第3項規定
    諭知沒收，於全部或一部不能沒收或不宜執行沒收時，追徵
    其價額，經核其認事、用法並無違法或不當，量刑之宣告亦
    稱妥適，應予維持。
  ㈡被告丙○○上訴意旨另以其就如附表一編號1所示犯行應依毒品
    危害防制條例第17條第1項及刑法第66條規定減輕其刑至三
    分之二，並應依刑法第59條規定減輕其刑云云；被告乙○○、
    甲○○上訴意旨另以其等所犯如附表一編號1至3所示犯行應均
    依刑法第59條規定減輕其刑云云，業經本院一一論駁如上，
    均不足取。被告乙○○上訴意旨另以其因一時失慮，誤交損友
    ，不慎誤觸法網，但並非專職販賣毒品之大盤商、中盤商般
    ，以販賣毒品為營利管道及主要職業，其就如附表一編號1
    所示犯行，僅係應被告丙○○要求而代為支付毒品，獲利亦與
    被告丙○○對分，而如附表一編號3所示犯行之交易款項1,000
    元僅係由被告甲○○分得，其並無獲利，且其2次行為所出售
    毒品並非大量，對社會大眾未產生重大危害；又其前無販賣
    毒品之前科紀錄，行為時年紀尚輕，犯後坦承犯行，已洗心
    革面，足見其品行尚佳，實非惡性重大之人，再其目前為家
    中經濟支柱，另須扶養1名未成年子女，原審量刑過重，請
    從輕量刑云云；被告丙○○上訴意旨另以其與被告乙○○共犯如
    附表一編號1所示犯行，被告乙○○方為主要持有毒品、進行
    交易之人，並取得大部分賣賣價金，其獲利顯屬微薄，量刑
    卻較被告乙○○猶重，原審量刑實屬過重；又其犯後坦承犯行
    ，並曾向海巡偵防分署花蓮查緝隊檢舉其他毒販情資，協助
    毒品查緝工作，因而破獲，態度實屬良好，經此偵審程序，
    已深刻體悟其涉及販賣毒品之行為，戕害國人身心健康、危
    害國家社會之法益，並將使自身須面對嚴厲刑罰，於案件執
    行完畢後絕無心再觸碰毒品；再因其與配偶艾大鈞育有未滿
    周歲之未成年子女，配偶艾大鈞目前亦因案入監，家中婆婆
    丁○○年事已高，雖單獨照顧其與配偶艾大鈞前開未成年子女
    ，然能其負擔照顧幼子肢體力及經濟能力實為有限，於其出
    監前，恐該未成年子女已失依靠，衡酌未成年子女日漸需要
    母親陪伴成長，若判處重刑，未成年子女空將面臨無人看顧
    知情，請從輕量刑，讓其能於未成年子女少年時期給予陪伴
    ，早日盡人母之責云云；被告甲○○上訴意旨另以其犯罪情節
    相對被告乙○○、丙○○輕微許多，犯後態度良好，原審量刑及
    定應執行顯屬過重云云。惟按量刑係法院就繫屬個案犯罪之
    整體評價，為事實審法院得依職權自由裁量之事項，量刑判
    斷當否之準據，應就判決之整體觀察為綜合考量，並應受比
    例原則等法則之拘束，非可恣意為之，致礙其公平正義之維
    護，必須兼顧一般預防之普遍適應性與具體個案特別預防之
    妥當性，始稱相當。苟已斟酌刑法第57條各款所列情狀，而
    未逾越法定刑度，如無偏執一端，致有明顯失出失入之恣意
    為之情形，上級審法院即不得單就量刑部分遽指為不當或違
    法（最高法院100年度台上字第5301號判決意旨參照）。查
    原審於量刑時已詳予審酌刑法第57條各款及前開所列情狀，
    予以綜合考量，就被告乙○○所犯如附表一編號1、3所示2次
    販賣第二級毒品犯行各僅判處有期徒刑5年4月、5年2月，並
    定應執行刑為有期徒刑6年10月；就被告丙○○所犯如附表一
    編號1所示販賣第二級毒品犯行判處有期徒刑5年6月；就被
    告甲○○所犯如附表一編號2、3所示2次販賣第二級毒品犯行
    各僅判處有期徒刑1年9月、1年10月，並定應執行刑為有期
    徒刑2年6月，就刑罰裁量職權之行使，既未逾越法律所規定
    之範圍，亦無濫用權限之情形，難遽謂原判決就此部分之量
    刑有何不當，經將上揭被告乙○○自述之家庭狀況、被告丙○○
    前開另案檢舉查獲毒品情資及自述之家庭狀況等列入量刑因
    子，與其他量刑因子綜合考量，仍難遽謂原判決就此部分之
    量刑有何不當，縱與被告3人主觀上之期待有所落差，仍難
    指其量刑有何不當或違法。是被告3人上訴意旨請求從輕量
    刑云云，鈞為無理由，應均予駁回。
  ㈢被告甲○○雖以其犯罪情節輕微，犯後坦承犯行，態度良好，
    請求為緩刑之宣告云云。惟按法院對於具備緩刑要件之刑事
    被告，認為以暫不執行刑罰為適當者，得宣告緩刑，為刑法
    第74條第1項所明定；至於暫不執行刑罰之是否適當，應由
    法院就被告之性格、犯罪狀況、有無再犯之虞及能否由於刑
    罰之宣告而策其自新等一切情形，予以審酌裁量。查毒品氾
    濫不僅戕害國民個人身心，對於社會治安、風氣亦有危害，
    是我國依法嚴令禁止製造、運輸、販賣毒品等行為，以截堵
    毒品來源，拔除貽害之本，杜絕流入之途，而被告甲○○明知
    毒品交易為檢警機關嚴予取締之犯罪，及法律立有重典處罰
    ，卻僅為貪圖小利，仍先後2次販賣第二級毒品甲基安非他
    命予劉庭羽牟利，助長毒品氾濫，是其所為本難輕縱，仍應
    予一定之懲戒，使其記取教訓、改過向上，且本案被告甲○○
    2次販賣第二級毒品犯行經依法遞減其刑後，其法定本刑已
    大幅減低，已屬寬待，尚難認本件所宣告之刑有何以暫不執
    行為適當之情形，自無從為緩刑之宣告，併予敘明。
六、撤銷改判之理由（即被告丙○○所犯如附表一編號4、5所示販
    賣第二級毒品罪部分及被告3人所犯如附表一編號1、3所示
    販賣第二級毒品罪之沒收部分）：
  ㈠按刑法沒收之相關規定修正前，係將沒收視為刑罰之一種，
    修正前刑法第34條第2款、第3款將沒收及其附隨之追徵、追
    繳或抵償定義為「從刑」之一種，即為此種觀念之具體展現
    。誠然，古代之沒收，旨在剝奪犯罪行為人之財產，使犯罪
    行為人受重大之不利益，以此達到懲罰犯罪行為人之目的，
    此種沒收當屬刑罰，殆無疑義；惟時至今日，沒收之標的業
    已由犯罪行為人之財產，轉為「違禁物、供犯罪所用之物、
    犯罪預備之物、犯罪所生之物、犯罪所得」（修正前刑法第
    38條第1項、修正後刑法第38條第1項、第2項、第38條之1第
    1項前段參照）。其中對違禁物、供犯罪所用之物、犯罪預
    備之物、犯罪所生之物宣告沒收，核其意旨，乃在排除犯罪
    行為人對於該等物品之占有，避免犯罪行為人未來利用上開
    物品再次犯罪，甚至避免犯罪行為人以外之第三人利用上開
    物品再次犯罪（如違禁物之情形），較諸刑罰，無寧更具保
    安處分之性質；另對於犯罪所得之沒收，則旨在避免犯罪行
    為人因犯罪而保有不當之利得，係深受衡平思想之影響，亦
    非可以單純之刑罰目之。上開沒收所存之立法思維，核與傳
    統將沒收定義為「刑罰」之觀念顯見矛盾、齟齬之處，故新
    修正刑法將沒收重新定性為「刑罰及保安處分以外之法律效
    果，具有獨立性，而非刑罰（從刑）」（刑法第2 條立法說
    明一參照），且佐以依修正後刑法第2條第2項規定應逕適用
    裁判時法律，而無刑罰所應適用之「從舊從輕原則」之適用
    ，益見刑法修正後，沒收業已「去刑罰化」而具「獨立性」
    ，仍需以犯罪行為之存在為前提，故於刑之宣告之同時併為
    沒收之宣告，乃實務上最常見之運作模式（修正後刑事訴訟
    法第309條第1款參照），但亦得由檢察官另聲請法院為單獨
    沒收之宣告（修正後刑法第40條第3項、刑事訴訟法第59條
    之1、修正後刑事訴訟法第455條之34至37參照），故在論理
    上，「沒收」本得與「本案部分（即罪刑部分）」截然區分
    ，即若原判決僅沒收部分有所違誤，而於本案部分認事用法
    正確時，自僅得就沒收部分撤銷，方符立法本旨。 
  ㈡原審以被告丙○○犯如附表一編號4、5所示販賣第二級毒品罪
    部分及被告3人犯如附表一編號1、3所示販賣第二級毒品罪
    （2罪）所諭知沒收部分，認均事證明確而予論罪科刑或沒
    收，固非無見。惟查：⒈被告丙○○就如附表一編號4、5所示
    販賣第二級毒品犯行並無供出毒品來源，因而查獲共犯或正
    犯之情事，應均無從依毒品危害防制條例第17條第1項減輕
    或免除其刑，業經本院認定如前，原審認被告丙○○此部分有
    供出毒品來源乙○○，因而查獲正犯乙○○，並依毒品危害防制
    條例第17條第1項規定減輕其刑，容有未洽；⒉按沒收標的為
    違禁物時，因違禁物本身具社會危害性，重在除去。故刑法
    第38條第1項規定，不問屬於犯罪行為人與否，沒收之。則
    於數人共同犯罪時，除非違禁物已滅失或不存在，均應對各
    共同正犯諭知沒收（最高法院107年度台上字第2697號判決
    意旨參照）。扣案如附表二編號8所示第二級毒品甲基安非
    他命13包，係被告乙○○所有供其與被告甲○○共犯如附表一編
    號3所示販賣第二級毒品犯行後所剩餘之毒品，揆諸前揭規
    定，應對被告乙○○、甲○○諭知沒收，原審漏未於如附表一編
    號3所示販賣第二級毒品罪項下，對該次犯行之被告甲○○宣
    告沒收，亦有未合；⒊次按毒品危害防制條例第19條第1項規
    定「犯第4條至第9條、第12條、第13條或第14條第1項、第
    項之罪者，其供犯罪所用之物，不問屬於犯罪行為人與否，
    均沒收之。」，為刑法第38條第2項後段所稱之特別規定。
    其立法採用與違禁物沒收相同之規範標準，並藉由剝奪其物
    ，以預防並遏止相關犯罪之發生。故於數人共同犯罪時，均
    應對各共同正犯諭知沒收。此與上述裁量沒收並不相同（最
    高法院107年度台上字第2697號判決意旨可資參照）。扣案
    如附表二編號3、4、9、10、12、13所示之物分別係被告乙○○、丙○○所持有，並均供其等共犯如附表一編號1所示販賣第
    二級毒品犯行所用之物；扣案如附表二編號9、10、12、13
    、15所示之物則分別係被告乙○○、甲○○所持有，並均供其等
    共犯如附表一編號3所示販賣第二級毒品犯行所用之物，原
    判決未對各次犯行項下之共同正犯均諭知沒收，尚有未合；
    ⒋被告乙○○、丙○○就如附表一編號1所示販賣第二級毒品犯行
    之犯罪所得分別為3萬元及2000元，原判決誤認被告乙○○、
    丙○○為此部分犯行之犯罪所得分別為2萬7,000元、5,000元
    ，並據此諭知沒收、追徵，亦有未洽。被告3人執詞提起上
    訴，指摘原判決量刑及定應執行刑過重，請求從輕量刑云云
    ，固無足採，惟原判決關於上開部分既有上揭可議之處，自
    應由本院將原判決關於此部分均予以撤銷改判。
　㈢被告丙○○犯如附表一編號4、5所示販賣第二級毒品罪部分：
    ⒈爰以行為人之責任為基礎，審酌被告丙○○年輕力壯，不思
      戮力上進，循正當途徑獲致財物，明知第二級毒品甲基安
      非他命足以戕害人體身心健康，助長社會不良風氣，為圖
      非法獲利，竟均無視政府反毒政策及嚴格查禁，販賣如附
      表一編號4、5所示第二級毒品甲基安非他命予他人以牟利
      ，非但助長毒品蔓延，戕害他人身心健康，亦破壞社會治
      安，應予非難，惟其如附表一編號所示販賣第二級毒品犯
      行，因薛羽瑩未攜帶足額之價款而未遂，且犯後坦承犯行
      ，並向海巡偵防分署花蓮查緝隊檢舉其他毒販情資，協助
      毒品查緝工作因而查獲，態度尚稱良好，兼衡其素行（不
      包括構成累犯部分之前科）、犯罪之動機、目的、手段、
      方法、各次販賣或欲販賣甲基安非他命之數量、於原審及
      本院審理時自陳高中畢業之教育程度，家中尚有母親及兄
      長，其與配偶育有1名未成年子女，配偶目前在監執行，
      其入監前從事美髮、網拍等工作，並在家照顧上開未成年
      子女等家庭生活經濟狀況（見原審128卷一第340頁；本院
      卷一第370頁）等一切情狀，分別量處如主文第2項所示之
      刑，以資懲儆。
    ⒉沒收：
      ⑴按犯毒品危害防制條例第4條至第9條、第12條、第13條
        或第14條第1項、第2項之罪者，其供犯罪所用之物，不
        問屬於犯罪行為人與否，均沒收之，毒品危害防制條例
        第19條第1項定有明文。未扣案如附表二編號17所示行
        動電話1具（雖曾於110年2月2日經永和分局員警搜索扣
        押，惟業經發還被告丙○○）為被告丙○○所持有，並供其
        連絡如附表一編號5所示販賣第二級毒品罪所用之物，
        此有前引之被告丙○○與薛羽瑩間微信聯繫紀錄、永和分
        局搜索扣押筆錄、扣押物品目錄表及贓物認領保管單等
        件在卷可資佐證，雖業已發還被告丙○○而未扣案，然並
        無事證顯示業已滅失，爰依毒品危害防制條例第19條第
        1項規定，於如附表一編號5所示販賣第二級毒品罪項下
        ，宣告沒收，並依刑法第38條第4項規定，諭知於全部
        或一部不能沒收或不宜執行沒收時，追徵其價額。
　　　⑵次按犯罪所得，屬於犯罪行為人者，沒收之。前2項之沒
        收，於全部或一部不能沒收或不宜執行沒收時，追徵其
        價額，刑法第38條之1第1項前段、第3項亦有明文規定
        。本案被告丙○○犯如附表一編號4所示販賣第二級毒品
        罪犯罪所得之現金雖未扣案，如宣告沒收或追徵，核無
        刑法第38條之2第2項所定過苛之虞，或有欠缺刑法上之
        重要性、犯罪所得價值低微或為維持受宣告人生活條件
        之必要等情形，仍應依刑法第38條之1第1項、第3項規
        定，於如附表一編號4所示販賣第二級毒品罪項下，宣
        告沒收，並諭知於全部或一部不能沒收或不宜執行沒收
        時，追徵其價額。
  ㈣被告3人犯犯罪事實一之㈠、㈢所示販賣第二級毒品罪（2罪）
    所諭知沒收部分：
    ⒈按查獲之第一、二級毒品及專供製造或施用第一、二級毒
      品之器具，不問屬於犯罪行為人與否，均沒收銷燬之，毒
      品危害防制條例第18條第1項前段定有明文。次按以營利
      為目的販入毒品，經多次販賣後，持有剩餘毒品被查獲，
      其各次販賣毒品行為，固應併合處罰。惟該持有剩餘毒品
      之低度行為，應僅為最後一次販賣毒品之高度行為所吸收
      ，不另論罪。故就該查獲之剩餘毒品，祇能於最後一次之
      販賣毒品罪宣告沒收銷燬，不得於各次販賣毒品罪均宣告
      沒收或銷燬（最高法院100年度台上字第5655號判決參照
      ）。查扣案如附表二編號8所示第二級毒品甲基安非他命1
      3包，均係被告乙○○所有供其與被告甲○○共犯如附表一編
      號3所示販賣第二級毒品犯行後所剩餘之毒品乙節，業據
      被告乙○○於警詢時供述甚明（見偵37212卷第178頁），應
      均依毒品危害防制條例第18條第1項前段規定，在被告乙○○、甲○○所犯最後一次販賣第二級毒品罪（即如附表一編
      號3）之主文項下，對該次犯行之被告乙○○、甲○○宣告沒
      收銷燬之；而包裝上開甲基安非他命之外包裝袋13個，以
      目前所採行之鑑驗方式，包裝袋內仍均會殘留微量毒品，
      而無法將之完全析離，亦應均依毒品危害防制條例第18條
      第1項前段規定與所包裝之上開毒品併予在被告乙○○、甲○○上開販賣第二級毒品罪（即如附表一編號3）之主文項下
      ，對該次犯行之被告乙○○、甲○○宣告沒收銷燬之。至於鑑
      驗耗損部分，既已滅失不存在，自無庸併予宣告沒收銷燬
      。
　　⒉犯罪所用及預備供犯罪所用之物部分：
　　　⑴查被告丙○○於偵查中自承：警方在伊身上扣得的iPhone 
        11 Pro手機1支（即扣案如附表二編號3所示行動電話1
        具）為伊所有，粉紅色的iPhone 6S（即扣案如附表二
        編號3所示行動電話1具）是伊朋友徐豪宏的，因為他被
        通緝被抓記放在其處；徐豪宏的綽號是「阿粉」，伊於
        109年10月1日以0000000000號與0000000000號通話，該
        通話對象是徐豪宏的朋友，因為徐豪宏入監了，他的朋
        友找不到毒品就問伊，伊就跟他說伊再幫他找等語明確
        （見偵37212卷第150至151頁）；又證人陳科屹於偵查
        中證稱：伊一開始是跟阿粉用LINE聯絡，後來阿粉入監
        ，伊就找丙○○購買，伊一開始跟丙○○聯絡時，丙○○是使
        用阿粉的手機，後來伊就打丙○○手機號碼跟他聯絡等語
        甚明（見偵37212卷第197至198頁）；再斟酌前引之被
        告丙○○與陳科屹間通訊監察譯文所載，堪認扣案如附表
        二編號3、4所示行動電話2具均係被告丙○○所持有，並
        均係供其與被告乙○○共犯如附表一編號1所示販賣第二
        級毒品罪所用之物，自應均依毒品危害防制條例第19條
        第1項規定，於如附表一編號1所示販賣第二級毒品罪項
        下，對該次犯行之被告乙○○、丙○○均宣告沒收。
　　　⑵被告乙○○於警詢中供稱：扣案之iPhone 8PLUS手機1支（
        即如附表二編號9所示行動電話1具）、iPhone SE手機1
        支（即如附表二編號10所示行動電話1具，原判決書附
        表誤載為iPhone 5E手機）是用來聯絡毒品買家，電子
        磅秤（即如附表二編號12所示電子磅秤2臺）是作為毒
        品秤重之用，夾鏈袋（即如附表二編號13所示之物）是
        用來分裝毒品等語（見偵37212卷第178頁），足見扣案
        如附表二編號9、10、12、13所示之物，均係被告乙○○
        所有，並分別係供其與被告丙○○、甲○○共犯如附表一編
        號1、3所示販賣第二級毒品罪所用之物及預備供犯罪所
        用之物，自應均依毒品危害防制條例第19條第1項規定
        ，各於如附表一編號1、3所示販賣第二級毒品罪項下，
        對該等犯行之被告乙○○及其共同正犯（即如附表一編號
        1所示販賣第二級毒品犯行之被告丙○○、如附表一編號3
        所示販賣第二級毒品犯行之被告甲○○）均宣告沒收。
　　　⑶又扣案如附表二編號15所示行動電話1具係被告甲○○所有
        ，並供其連絡如附表一編號3所示販賣第二級毒品罪所
        用之物乙節，業據被告甲○○於偵查中所不爭執（見偵41
        81卷第98頁），並有前引之被告甲○○與劉庭羽間LINE聯
        繫紀錄、永和分局搜索扣押筆錄及扣押物品目錄表等件
        在卷可資佐證，應依毒品危害防制條例第19條第1項規
        定，於如附表一編號3所示販賣第二級毒品罪項下，對
        該次犯行之被告乙○○及甲○○均宣告沒收。
　　⒊犯罪所得部分：　　
　　　⑴本案被告乙○○犯如附表一編號1所示販賣第二級毒品犯行
        之犯罪所得3萬元，業經扣案，應依刑法第38條之1第1
        項前段規定，於如附表一編號1所示販賣第二級毒品罪
        項下，對該次犯行之被告乙○○宣告沒收。
　　　⑵被告丙○○犯如附表一編號1所示販賣第二級毒品犯行之犯
        罪所得2,000元，並未扣案，如宣告沒收或追徵，核無
        刑法第38條之2第2項所定過苛之虞，或有欠缺刑法上之
        重要性、犯罪所得價值低微或為維持受宣告人生活條件
        之必要等情形，應依刑法第38條之1第1項前段、第3項
        規定，於如附表一編號1所示販賣第二級毒品罪項下，
        對該次犯行之被告丙○○宣告沒收，並諭知於全部或一部
        不能沒收或不宜執行沒收時，追徵其價額。
　　　⑶又被告甲○○犯如附表一編號3所示販賣第二級毒品罪犯罪
        所得1,000元，雖未扣案，如宣告沒收或追徵，核無刑
        法第38條之2第2項所定過苛之虞，或有欠缺刑法上之重
        要性、犯罪所得價值低微或為維持受宣告人生活條件之
        必要等情形，應依刑法第38條之1第1項、第3項規定，
        於如附表一編號3所示販賣第二級毒品罪項下，對該次
        犯行之被告甲○○宣告沒收，並諭知於全部或一部不能沒
        收或不宜執行沒收時，追徵其價額。
據上論斷，應依刑事訴訟法第368條、第369條第1項前段、第364條、第299條第1項前段，判決如主文。
本案經檢察官陳香君提起公訴、追加起訴及移送併辦，檢察官陳
正芬到庭執行職務。
中　　華　　民　　國　　110 　年　　9 　　月　　29　　日
                  刑事第二十三庭審判長法  官  許永煌
                                      法  官  黃美文
                                      法  官  雷淑雯
以上正本證明與原本無異。
如不服本判決應於收受送達後20日內向本院提出上訴書狀，並應
敘述具體理由；其未敘述上訴理由者，應於上訴期間屆滿後20日
內向本院補提理由書（均須按他造當事人之人數附繕本）「切勿
逕送上級法院」。
                                      書記官  林立柏
中　　華　　民　　國　　110 　年　　10　　月　　5 　　日
附錄：本案論罪科刑法條全文
修正前毒品危害防制條例第4條
製造、運輸、販賣第一級毒品者，處死刑或無期徒刑；處無期徒
刑者，得併科新臺幣2千萬元以下罰金。
製造、運輸、販賣第二級毒品者，處無期徒刑或7年以上有期徒
刑，得併科新臺幣1千萬元以下罰金。
製造、運輸、販賣第三級毒品者，處7年以上有期徒刑，得併科
新臺幣7百萬元以下罰金。
製造、運輸、販賣第四級毒品者，處5年以上12年以下有期徒刑
，得併科新臺幣3百萬元以下罰金。
製造、運輸、販賣專供製造或施用毒品之器具者，處1年以上7年
以下有期徒刑，得併科新臺幣1百萬元以下罰金。
前5項之未遂犯罰之。　　　

（現行）毒品危害防制條例第4條
製造、運輸、販賣第一級毒品者，處死刑或無期徒刑；處無期徒
刑者，得併科新臺幣3千萬元以下罰金。
製造、運輸、販賣第二級毒品者，處無期徒刑或10年以上有期徒
刑，得併科新臺幣1千5百萬元以下罰金。
製造、運輸、販賣第三級毒品者，處7年以上有期徒刑，得併科
新臺幣1千萬元以下罰金。
製造、運輸、販賣第四級毒品者，處5年以上12年以下有期徒刑
，得併科新臺幣5百萬元以下罰金。
製造、運輸、販賣專供製造或施用毒品之器具者，處1年以上7年
以下有期徒刑，得併科新臺幣150萬元以下罰金。
前項之未遂犯罰之。

附表一：
編 號 犯罪事實 購毒者 行為人 本   院   主   文 1 犯罪事實一之㈠ 陳科屹 乙○○丙○○ 原判決關於沒收部分撤銷。 乙○○扣案如附表二編號3、 4、 9、10、12、13所示之物及犯罪所得新臺幣參萬元均沒收。 其他上訴駁回。 （此部分原判決主文： 乙○○共同販賣第二級毒品，累犯，處有期徒刑伍年肆月。）     原判決關於沒收部分撤銷。 丙○○扣案如附表二編號3、4、9、10、12、13所示之物均沒收；未扣案之犯罪所得新臺幣貳仟元沒收，於全部或一部不能沒收或不宜執行沒收時，追徵其價額。 其他上訴駁回。 （原判決主文： 丙○○共同販賣第二級毒品，累犯，處有期徒刑伍年陸月。） 2  犯罪事實一之㈡ 劉庭羽 甲○○ 上訴駁回。 （原判決主文： 甲○○販賣第二級毒品，處有期徒刑壹年玖月。未扣案之犯罪所得新臺幣壹仟元沒收，如全部或一部不能沒收或不宜執行沒收時，追徵其價額。） 3 犯罪事實一之㈢ 劉庭羽 乙○○甲○○ 原判決關於沒收部分撤銷。 乙○○扣案如附表二編號8所示之毒品沒收銷燬之；扣案如附表二編號9、10、12、13、15所示之物均沒收。 其他上訴駁回。 （此部分原判決主文： 乙○○共同販賣第二級毒品，累犯，處有期徒刑伍年貳月。）     原判決關於沒收部分撤銷。 甲○○扣案如附表二編號8所示之毒品沒收銷燬之；扣案如附表二編號9、10、12、13、15所示之物均沒收；未扣案之犯罪所得新臺幣壹仟元沒收，如全部或一部不能沒收或不宜執行沒收時，追徵其價額。 其他上訴駁回。 （此部分原判決主文： 甲○○共同販賣第二級毒品，處有期徒刑壹年拾月。） 4 犯罪事實一之㈣ 江敏綺 丙○○ 原判決撤銷。 丙○○販賣第二級毒品，累犯，處有期徒刑3年8月。未扣案之犯罪所得新臺幣參仟元沒收，於全部或一部不能沒收或不宜執行沒收時，追徵其價額。 5 犯罪事實一之㈤ 薛羽瑩 丙○○ 原判決撤銷。 丙○○販賣第二級毒品，未遂，累犯，處有期徒刑貳年拾月。未扣案如附表二編號17所示之物沒收，於全部或一部不能沒收或不宜執行沒收時，追徵其價額。 


  

附表二：
編號 扣案物品 備註  1 吸食器1組、電子磅秤1個 被告丙○○所有，供另案施用甲基安非他命使用，與本案無關  2 甲基安非他命1包（毛重1.4公克） 被告丙○○所有，供另案施用甲基安非他命使用，與本案無關  3 蘋果廠牌、型號為iPhone 11 Pro之行動電話1具（黑色） 被告丙○○所有  4 蘋果廠牌、型號為iPhone 6S之行動電話1具（粉紅色） 被告丙○○所持有  5 電子磅秤2臺 被告丙○○所有，與本案無關  6 筆記本1本 被告丙○○所有，與本案無關  7 蘋果廠牌之iPhone行動電話1具 被告丙○○所有，與本案無關  8 甲基安非他命13包〔驗前總毛重246.64公克（包裝總重約8.41公克），驗前總淨重約238.23公克，取樣0.04公克鑑驗用罄，驗餘總淨重約238.19公克，推估驗前總純質淨重約226.31公克） 被告乙○○所有  9 蘋果廠牌、型號為iPhone 8 PLUS之行動電話1具（IMEI：000000000000000號，含SIM卡1張） 被告乙○○所有 10 蘋果廠牌、型號為iPhone SE之行動電話1具（IMEI：000000000000000號，含SIM卡1張） 被告乙○○所有 11 新臺幣11萬1300元 被告乙○○所有 12 電子磅秤2臺 被告乙○○所有 13 0號夾鏈袋2包（共30個）、3號夾鏈袋5包（共100個）、6號夾鏈袋5包（共200個）及7號夾鏈袋1包（共20個） 被告乙○○所有 14 第三級毒品愷他命1包 與本案無關 15 HTC廠牌之行動電話1具（IMEI：000000000000000、000000000000000號，含SIM卡1張） 被告甲○○所有 16 甲基安非他命吸食器1組 與本案無關 17 蘋果廠牌之iPhone行動電話1具（黑色，貼有凱蒂貓貼紙） 被告丙○○所有